ava_adj.lexd
LEXICON A-KUDIJA-Root
#цогояб:цогоя # "единый, целостный"
гуреб:гуре # "не, ничтожный"
батӏияб:батӏия # "другой"
цогидаб:цогида # "другой, иной"
хӏажатаб:хӏажата # "нужный, требуемый; необходимый"
бащдаб:бащда # "пол-, половина"
оперативияб:оперативия # "оперативный"
тӏадаб:тӏада # "обязательный, возложенный"
гьоркьохъеб:гьоркьохъе # "средний"
унго-унгояб:унго-унгоя # "настоящий, истинный; действительный"
цӏакъаб:цӏакъа # "отличный, превосходный, великолепный; лучший; хороший, очень хороший"
кутакаб:кутака # "сильный, мощный, могучий"
квешаб:квеша # "плохой, дурной, дрянной, негодный; поганый"
къватӏисеб:къватӏисе # "внешний, наружный"
бигьаяб:бигьая # "легкий; нетрудный"
тӏокӏаб:тӏокӏа # "излишний, лишний"
экономикияб:экономикия # ""
генералияб:генералия # ""
пачалихъияб:пачалихъия # ""
муниципалияб:муниципалия # ""
гӏадатияб:гӏадатия # "простой"
регионалияб:регионалия # ""
тӏабигӏияб:тӏабигӏия # "естественный, натуральный, природный"
спортивияб:спортивия # "спортивный"
хӏурматияб:хӏурматия # "уважаемый, авторитетный, почётный, почтенный"
#нухмалъулеб:нухмалъуле # "" FIXME:trad
захӏматаб:захӏмата # "трудный; сложный; затруднительный; тяжёлый"
бахунеб:бахуне # "заразный"
хӏакъикъияб:хӏакъикъия # "подлинный, документальный"
бетӏераб:бетӏера # "головной, главный"
разияб:разия # "согласный"
магӏнаяб:магӏная # "смысловой"
общественнияб:общественния # "общественный"
цӏикӏкӏараб:цӏикӏкӏара # "старший, старый"
басрияб:басрия # "старый, устаревший; ветхий; старинный"
кӏудияб:кӏудия # "большой, великий"
кӏудаб:кӏуда # "большой, великий" # Use/Dial
лъикӏаб:лъикӏа # "хороший"
берцинаб:берцина # "красный"
хирияб:хирия # "дорогой"
гӏагараб:гӏагара # "близкий, ближний, родственный"
халкъияб:халкъия # "народный"
гӏемераб:гӏемера # "многочисленный"
гӏемермиллатазулаб:гӏемермиллатазула # "многонациональный"
къанагӏатаб:къанагӏата # "редкий"
вахӏшияб:вахӏшия # "дикий, звериный"
административияб:административия # ""
динияб:диния # "религиозный"
автономияб:автономия # "автономный"
адабияб:адабия # "нравственный, моральный"
ахираб:ахира # "конечный, последний"
ахирисеб:ахирисе # "последный"
багӏараб:багӏара # "красный"
бакӏалъулаб:бакӏалъула # "местный"
балъгояб:балъгоя # "тайный"
бахӏарчияб:бахӏарчия # "геройский, смелый"
гӏадаб:гӏада # "необычный, странный; ненормальный"
гӏелмияб:гӏелмия # "научный"
гуманистияб:гуманистия # ""
гьанжесеб:гьанжесе # "теперешный"
гьитӏинаб:гьитӏина # "малый, маленький"
дагъистанияб:дагъистания # "дагестанский"
демократияб:демократия # ""
жамгӏияб:жамгӏия # "общественный"
интересаб:интереса # "интересный"
исламияб:исламия # "исламский"
камилаб:камила # "совершенный, не имеющий"
классикияб:классикия # "классический"
конституцияб:конституция # ""
культурияб:культурия # ""
культурияб:културия # "" # Use/Sub
къвакӏараб:къвакӏара # "прочный, твёрдый"
легалияб:легалия # ""
литературияб:литературия # ""
машгьураб:машгьура # "популярный, известный, знаменитый"
мекъаб:мекъа # "упрямый, непослушный"
миллияб:миллия # "национальный"
мисалияб:мисалия # "примерный, образцовый"
пайдаяб:пайдая # "полезный"
политикияб:политикия # "политический"
рагӏараб:рагӏара # "открытый, раскрытый"
рухӏияб:рухӏия # "духовный"
северияб:северия # "северный"
советияб:советия # "совтеский"
суннатаб:сунната # "желательный, необязательный"
тӏадегӏанаб:тӏадегӏана # "высокий"
тарихияб:тарихия # "исторический"
федералияб:федералия # ""
философияб:философия # "философический"
хӏакъаб:хӏакъа # "истинный, действительный; настоящий"
халатаб:халата # "длинный"
хасаб:хаса # "особый"
хъахӏаб:хъахӏа # "белый"
цӏуяб:цӏуя # ""
кьучӏаб:кьучӏа # "достоверный, основательный"
чӏахӏияб:чӏахӏия # "крупный, огромный, громоздкий"
аслияб:аслия # "сновной, первоначальный, оригинальный, подлинный, настоящий"
социалияб:социалия # "социальный"
цӏияб:цӏия # "новый"
дагьаб:дагьа # "малый, небольшой"
гӏарцулаб:гӏарцула # "серебряный"
гӏаммаб:гӏамма # "общий, совокупный; общественный"
батӏи-батӏияб:батӏи-батӏия # "разнообразный, различный, разный, всевозможный"
къваригӏунеб:къваригӏуне # "ненужный"
ватӏанияб:ватӏания # ""
уголовнияб:уголовния # ""
тӏабигӏияб:тӏабигӏия # ""
техникияб:техникия # ""
тӏасияб:тӏасия # ""
централияб:централия # ""
щулияб:щулия # ""
некӏсияб:некӏсия # ""
миллиябгун:миллиябгун # ""
методикияб:методикия # ""
юридикияб:юридикия # ""
физическияб:физическия # ""
магӏишатияб:магӏишатия # ""
квадратияб:квадратия # ""
материалияб:материалия # ""
педагогикияб:педагогикия # ""
музыкалияб:музыкалия # ""
физическияб:физическия # ""
профессионалияб:профессионалия # ""
ветеринарияб:ветеринария # ""
гражданияб:граждания # ""
заралияб:заралия # ""
нормативияб:нормативия # ""
законияб:закония # ""
промышленнияб:промышленния # ""
гӏасияб:гӏасия # ""
официалияб:официалия # ""
коммуналияб:коммуналия # ""
жавабияб:жавабия # ""
финалияб:финалия # ""
санитарияб:санитария # ""
пластикияб:пластикия # ""
агропромышленнияб:агропромышленния # ""
художественнияб:художественния # ""
гьересияб:гьересия # ""
аваданаб:авадана # "весёлый, жизнерадостный"
бакъулаб:бакъула # "солнечный"
бахилаб:бахила # "скупой, скаредный"
баянаб:баяна # "ясный"
беццаб:бецца # "слепой"
бечедаб:бечеда # "богатый, состоятельный, зажиточный, имущий"
бихьинчияб:бихьинчия # "мужественный"
гогьаб:гогьа # "избалованный, капризный"
гуреб:гуре # "не, ничтожный"
гъалмагъираб:гъалмагъира # "суматошный"
гъаримаб:гъарима # "бедный"
гъваридаб:гъварида # "глубокий"
гъугъаб:гъугъа # "глухой"
гьагаб:гьага # "глупый, дурной"
гьадингояб:гьадингоя # "пустой, никчемный"
гьайбатаб:гьайбата # "прелестный, изящный, красивый"
гьалагаб:гьалага # "гибельный, опасный"
гьодораб:гьодора # "пустой, пустотелый, полый"
даруяб:даруя # "лекарственный, целебный"
дурусаб:дуруса # "подробный, точный правильный, совершенно верный, объективный надёжный, благонадёжный"
жагъалаб:жагъала # "непрочный, ненадёжный"
жагьилаб:жагьила # "невежественный, порождённый невежеством"
жанисеб:жанисе # "внутренний, находящийся внутри чего-л."
жигараб:жигара # "энергичный, сноровистый, расторопный"
завалаб:завала # "находящийся в расцвете, разгаре"
залимаб:залима # "жестокий, тиранический"
зоотехникияб:зоотехникия # "зоотехнический"
инжитаб:инжита # "униженный, обиженный, измученный кем-чем-л."
иргадулаб:иргадула # "поочередной, поочерёдный"
календарияб:календария # "календарный"
капиталистияб:капиталистия # "капиталистический"
капураб:капура # "рел.не исповедующий мусульманства"
кепаб:кепа # "весёлый, жизнерадостный, ликующий"
клиникияб:клиникия # "клинический"
кополаб:копола # "весёлый"
къабулаб:къабула # "приемлемый"
къадараб:къадара # "скверный, плохой, некачественный, недоброкачественный"
къадруяб:къадруя # "приличный, пристойный, достойный, порядочный, добропорядочный, авторитетный, уважаемый, почтенный"
къарумаб:къарума # "скупой, скаредный, жадный"
къвалаб:къвала # "пегий, пёстрый"
къваридаб:къварида # "узкий, тесный"
къиматаб:къимата # "ценный, дорогой"
къокъаб:къокъа # "короткий, куцый, кургузый разг."
къуватаб:къувата # "сильный, мощный, могущественный"
къудратаб:къудрата # "всесильный, всемогущий, могущественный"
кьарияб:кьария # "жирный, тучный, толстый, пухлый"
лебалаб:лебала # "живой, бодрый, проворный, подвижный, ловкий, энергичный, расторопный, поворотливый, шустрый"
лъавукъаб:лъавукъа # "невежественный"
лъелаб:лъела # "пеший"
макруяб:макруя # "коварный, лукавый, хитрый"
мискинаб:мискина # "бедный, небогатый, необеспеченнй"
могьолаб:могьола # "зерновой"
мукъсанаб:мукъсана # "скудный, недостаточный, неполный"
мухъилаб:мухъила # "рядовой, обычный, простой"
намусаб:намуса # "постыдный, непристойный"
недегьаб:недегьа # "мягкий"
онкологиялъулаб:онкологиялъула # "онкологический: ~л унтаби онкологические болезни см. онкологиялъул 2."
пакъираб:пакъира # "бедный, нуждающийся"
партийнияб:партийния # "партийный"
пасатаб:пасата # " испорченный"
пахруяб:пахруя # "гордый, высокомерный, надменный, спесивый"
пашманаб:пашмана # "грустный, печальный, горестный"
производственнияб:производственния # "производственный"
психологиялъулаб:психологиялъула # "психологический"
пуланаб²:пулана # "такой-то, какой-то, некий"
рагъулаб:рагъула # "военный, воинский"
рагьукъаб:рагьукъа # "грам. согласный"
рекъаб:рекъа # "хромой"
ресукъаб:ресукъа # "неимущий, бедный, несостоятельный"
рокьукъаб:рокьукъа # "ненавистный, нелюбимый"
румаб²:рума # "уст. римский"
сахаб:саха # "здоровый, не больной"
сахаватаб:сахавата # "щедрый"
саяхъаб:саяхъа # "распутный, беспутный"
синтетикияб:синтетикия # "синтетический"
сонисеб:сонисе # "редко вчерашний"
социализмалъулаб:социализмалъула # "социалистический"
социалистияб:социалистия # "социалистический"
статистикияб:статистикия # "статистический"
стационарияб:стационария # "стационарный"
сурукъаб:сурукъа # "уродливый, некрасивый, безобразный, отвратительный"
таваккалаб:таваккала # "решительный"
тайпадулаб:тайпадула # "породистый"
тактикияб:тактикия # "тактический"
тамахаб:тамаха # "мягкий, нежёсткий"
тамашаяб:тамашая # "диковинный"
тирияб:тирия # "проворный, шустрый, расторопный, быстрый"
тохаб:тоха # "не чуткий, беспечный"
узданаб:уздана # "стройный"
факультативияб:факультативия # "факультативный"
филологияб:филология # "филологический"
фонетикияб:фонетикия # "фонетический"
хераб:хера # "старый"
хехаб:хеха # "быстрый, скорый, стремительный"
хинаб:хина # "тёплый"
хиянатаб:хияната # "изменнический, предательский"
хъубаб:хъуба # "грязный, загрязнённный"
ццидалаб:ццидала # "гневливый, гневный, яростный, злой, злющий, сердитый, возмущённый, негодующий, злобный, раздражённый"
чорокаб:чорока # " грязный, нечистоплотный"
шималияб:шималия # "северный"
щакаб:щака # "подозрительный, вызывающий подозрение"
щокъаб:щокъа # "больной, хворый, недужный, нездоровый"
ядернияб:ядерния # "ядерный"
язихъаб:язихъа # "бедный, скудный, небогатый, жалкий"
ялгъузаб:ялгъуза # "одинокий"
эркенаб:эркена # "свободный, привольный; вольный"
жакъасеб:жакъасе # "сегодняшний"
гьечӏеб:гьечӏе # "без- (бес-); гӏадамал ~б бакӏ = безлюдное место"
гьарзаяб:гьарзая # ""
цогояб:цогоя # ""
багьаяб:багьая # "" # Use/Dial
искусственнияб:искусственния # ""
академикияб:академикия # ""
хӏалуцараб:хӏалуцара # "напряжённый"
чӏванкъотӏараб:чӏванкъотӏара # "неукоснительный"
хасиятаб:хасията # "характерный"
гьекъолеб:гьекъоле # "питьевой"
гӏолареб:гӏоларе # "недостаточный"
бетӏергьанаб:бетӏергьана # "собственный; принадлежащий "
рохалилаб:рохалила # "весёлый, радостный"
ракълилаб:ракълила # "мирный"
республикаялъулаб:республикаялъула # "республиканский "
нахъисеб:нахъисе # "задний"
ругьунаб:ругьуна # "привычный"
гӏахьалаб:гӏахьала # "общий, совместный, коллективный; общественный"
метерисеб:метерисе # "завтрашний"
исанасеб:исанасе # "этого года; нинешнего года, нинешний"
квегӏаб:квегӏа # "левый"
учузаб:учуза # "дешёвый"
бакъвараб:бакъвара # "сухой"
рекӏараб:рекӏара # "острый "
роцӏараб:роцӏара # "ясный, ведренный; погожий"
кваранаб:кварана # "правый"
хӏарамаб:хӏарама # "запрещённый, запретный, недозволенный"
хашаб:хаша # "плохой, аляповатый, неважный, некачественный"
тӏагӏамаб:тӏагӏама # "вкусный, приятный на вкус"
юбилеялъулаб:юбилеялъула # "юбилейный"
цадахъаб:цадахъа # "совместный, общий"
рахьдалаб:рахьдала # "высокоудойный"
кидагосеб:кидагосе # "постоянный"
беэнаб:беэна # "жирный"
якъинаб:якъина # "глубоко убеждённый, ясный; достоверный, достоверно известный"
кьогӏаб:кьогӏа # "горький; прогорклый"
творчествоялъулаб:творчествоялъула # "творческий"
даимаб:даима # "постоянный, вечный; всегдашный "
гьуинаб:гьуина # "сладкий"
гучаб:гуча # "сильный, мощный; могучий"
барщараб:барщара # "спелый, зрелый"
тӏолгороссиялъулаб:тӏолгороссиялъула # "всероссийский"
мустахӏикъаб:мустахӏикъа # "заслуженный, достойный"
гӏолохъанаб:гӏолохъана # "молодой, юный"
бюрократияб:бюрократия # ""
террористияб:террористия # ""
хвараб:хвара # "покойный, мёртвый"
хадусеб:хадусе # "следующий"
къанагӏатаб:къанагӏата # "редкий"
гӏемерисеб:гӏемерисе # "большая, порядочная часть чего-л., большинство, многое (из общего количества)" # FIXME:pos
ракӏбацӏцӏадаб:ракӏбацӏцӏада # "честный, чистосердечный, искренний, откровенный"
загӏипаб:загӏипа # "слабый; немощный; истощённый"
